【裁判字號】    98,訴,3708
【裁判日期】    981119
【裁判案由】    偽造文書等
【裁判全文】
臺灣板橋地方法院刑事判決              98年度訴字第3708號
公  訴  人  臺灣板橋地方法院檢察署檢察官
被      告  乙○○
上列被告因偽造文書等案件，經檢察官提起公訴（98年度偵字第
26080 號），被告於準備程序中就被訴事實為有罪之陳述，經本
院合議庭裁定由受命法官獨任進行簡式審判程序，並判決如下：
    主  文
乙○○犯如附表所示之罪，各處如附表所示之刑。其有期徒刑部
分，應執行有期徒刑柒月，如易科罰金，以新臺幣壹仟元折算壹
日。
    事  實
一、本案犯罪事實如附表。
二、案經臺北縣政府警察局三重分局報請臺灣板橋地方法院檢察
    署檢察官偵查起訴。
    理  由
一、上揭事實，業據被告乙○○於警詢、檢察官訊問及本院審理
    時坦承不諱，並經證人甲○○、丙○○於警詢時證述綦詳。
    此外，復有汽機車駕駛人異動登記書、補領國民身分證申請
    書各1 件、臺北縣政府警察局舉發違反道路交通管理事件通
    知單2 件在卷可資佐證，俱徵被告前揭不利於己之自白與事
    實相符。綜上，本案事證明確，被告犯行堪予認定。
二、核被告所為，各係犯如附表所示之罪。被告偽造甲○○署名
    ，為偽造私文書之階段行為，又偽造私文書後持以行使，其
    偽造之低度行為，應為行使之高度行為所吸收，均不另論罪
    。又被告前後各次侵占遺失物、行使偽造私文書之犯行，犯
    意各別，行為互殊，應予分論併罰（公訴人認被告所犯如附
    表編號1 、2 所示之罪，為想像競合犯，請依刑法第55條規
    定，從一重之行使偽造私文書罪論處，容有未合）。爰審酌
    被告恣意侵占他人遺失之國民身分證，並持以申請核發駕駛
    執照，藉此規避交通罰責，欠缺守法觀念，應予非難，兼衡
    被告之素行、智識程度，其犯罪之動機、目的、手段，及被
    告冒用他人身分領取駕駛執照，對於本人及監理機關就證照
    管理、警察機關執行交通稽查之正確性所肇危害程度，暨被
    告犯罪坦承犯行之態度等一切情狀，分別量處如主文所示之
    刑，並諭知有期徒刑易科罰金、罰金易服勞役之折算標準，
    及就有期徒刑部分，定其應執行之刑，資為懲儆。
三、汽機車駕駛人異動登記書上偽造之甲○○署名1 枚、臺北縣
    政府警察局北縣警交大字第C00000000 號舉發違反道路交通
    管理事件通知單移送聯上收受通知聯者簽章欄內偽造之甲○
    ○署名1 枚、臺北縣政府警察局北縣警交大字第C00000000
    號舉發違反道路交通管理事件通知單移送聯上收受通知聯者
    簽章欄內偽造之甲○○署名1 枚，為偽造之署押，依刑法第
    219 條規定，不問屬於犯人與否，均應予以沒收。
據上論斷，應依刑事訴訟法第273 條之1 第1 項、第299 條第1
項前段，刑法第216 條、第210 條、第219 條、第337 條、第41
條第1 項前段、第42條第3 項、第51條第5 款，刑法施行法第1
條之1 ，判決如主文。
本案經檢察官鄭淑壬到庭執行職務。
中    華    民    國    98    年    11    月    19    日
                  刑事第二十庭  法  官  廖怡貞
以上正本證明與原本無異。
如不服本判決，應於判決送達後10日內，向本院提出上訴狀。
                                書記官  林惠齡
中    華    民    國    98    年    11    月    24    日
附錄本案論罪科刑法條全文
中華民國刑法第210條
（偽造變造私文書罪）
偽造、變造私文書，足以生損害於公眾或他人者，處5 年以下有
期徒刑。
中華民國刑法第216條
（行使偽造變造或登載不實之文書罪）
行使第210 條至第215 條之文書者，依偽造、變造文書或登載不
實事項或使登載不實事項之規定處斷。
中華民國刑法第337條
（侵占遺失物罪）
意圖為自己或第三人不法之所有，而侵占遺失物、漂流物或其他
離本人所持有之物者，處500 元以下罰金。
┌────────────────────────────────────┐
│附表                                                                    │
├──┬─────────────────┬─────┬─────────┤
│編號│犯罪事實                          │所犯法條  │主文              │
├──┼─────────────────┼─────┼─────────┤
│1   │乙○○於民國98年1 月間某日，在臺北│刑法第337 │乙○○意圖為自己不│
│    │縣三重市○○街某處，拾獲甲○○所有│條侵占遺失│法之所有，而侵占遺│
│    │之國民身分證1 張（為甲○○所有，於│物罪。    │失物，處罰金新臺幣│
│    │96年9 月22日，在臺北縣三重市○○街│          │仟元，如易服勞役│
│    │201 巷3 號遺失），竟意圖為自己不法│          │，以新臺幣壹仟元折│
│    │之所有，將之侵占入己。            │          │算壹日。          │
├──┼─────────────────┼─────┼─────────┤
│2   │乙○○未考領駕駛執照，因謀職之需，│刑法第216 │乙○○行使偽造私文│
│    │而基於行使偽造私文書之故意，於98年│條、第210 │書，足以生損害於公│
│    │2 月11日，前往臺北縣蘆洲市○○○路│條行使偽造│眾及他人，處有期徒│
│    │163 號臺北區監理所蘆洲監理站，以林│私文書罪。│刑月，如易科罰金│
│    │明德名義，在汽機車駕駛人異動登記書│          │，以新臺幣壹仟元折│
│    │上，偽造甲○○之署名1 枚，表彰林明│          │算壹日；汽機車駕駛│
│    │德本人遺失普通重型機車駕駛執照，申│          │人異動登記書上偽造│
│    │請補發之旨，以此方式，偽造汽機車駕│          │之甲○○署名壹枚沒│
│    │駛人異動登記書之私文書1 紙，足生損│          │收。              │
│    │害於甲○○本人及監理機關對於證照管│          │                  │
│    │理之正確性，隨即連同拾獲之甲○○國│          │                  │
│    │民身分證交付承辦人員據以核發駕駛執│          │                  │
│    │照，而為行使。                    │          │                  │
├──┼─────────────────┼─────┼─────────┤
│3   │乙○○於98年2 月13日晚間10時25分許│刑法第216 │乙○○行使偽造私文│
│    │，駕駛車牌號碼936-DEG 號重型機車，│條、第210 │書，足以生損害於公│
│    │在臺北縣新莊市○○路502 巷口，未依│條行使偽造│眾及他人，處有期徒│
│    │號誌行駛，經臺北縣政府警察局新莊分│私文書罪。│刑月，如易科罰金│
│    │局中平派出所警員攔停舉發，即基於行│          │，以新臺幣壹仟元折│
│    │使偽造私文書之故意，在臺北縣政府警│          │算壹日；臺北縣政府│
│    │察局北縣警交大字第C00000000 號舉發│          │警察局北縣警交大字│
│    │違反道路交通管理事件通知單移送聯上│          │第C00000000 號舉發│
│    │收受通知聯者簽章欄內，偽造甲○○之│          │違反道路交通管理事│
│    │署名1 枚，表彰甲○○本人知悉、收受│          │件通知單移送聯上收│
│    │舉發通知之旨，以此方式，偽造私文書│          │受通知聯者簽章欄內│
│    │1 紙，足生損害於甲○○本人及警察機│          │偽造之甲○○署名壹│
│    │關對於交通稽查之正確性，隨即將之交│          │枚沒收。          │
│    │付警察人員，而為行使。            │          │                  │
├──┼─────────────────┼─────┼─────────┤
│4   │乙○○於98年3 月14日晚間10時55分許│刑法第216 │乙○○行使偽造私文│
│    │，駕駛車牌號碼936-DEG 號重型機車，│條、第210 │書，足以生損害於公│
│    │在臺北縣三重市○○街、重安街交岔路│條行使偽造│眾及他人，處有期徒│
│    │口為警攔停，經測試檢定酒精濃度達每│私文書罪。│刑月，如易科罰金│
│    │公升0.32毫克，超過規定標準，竟基於│          │，以新臺幣壹仟元折│
│    │行使偽造私文書之故意，在臺北縣政府│          │算壹日；臺北縣政府│
│    │警察局北縣警交大字第C00000000 號舉│          │警察局北縣警交大字│
│    │發違反道路交通管理事件通知單移送聯│          │第C00000000 號舉發│
│    │上收受通知聯者簽章欄內，偽造甲○○│          │違反道路交通管理事│
│    │之署名1 枚，表彰甲○○本人知悉、收│          │件通知單移送聯上收│
│    │受舉發通知之旨，以此方式，偽造私文│          │受通知聯者簽章欄內│
│    │書1 紙，足生損害於甲○○本人及警察│          │偽造之甲○○署名壹│
│    │機關對於交通稽查之正確性，隨即將之│          │枚沒收。          │
│    │交付警察人員，而為行使。嗣因甲○○│          │                  │
│    │接獲道路交通安全講習之通知，察覺有│          │                  │
│    │異，並報警處理，而循線查知上情。  │          │                  │
└──┴─────────────────┴─────┴─────────┘


司法院資訊處製作；財團法人民間司法改革基金會備份。
